【裁判字號】    97,易,276
【裁判日期】    970530
【裁判案由】    竊盜
【裁判全文】
臺灣嘉義地方法院刑事判決               97年度易字第276號
公  訴  人  臺灣嘉義地方法院檢察署檢察官
被      告  乙○○
                    現另案臺灣臺中監獄台中分監執行中
上列被告因竊盜案件，經檢察官提起公訴（97年度偵字第1572號
），被告於本院行準備程序時就犯罪事實為有罪之陳述，經本院
適用簡式審判程序，判決如下：
    主  文
乙○○共同犯竊盜罪，累犯，處有期徒刑伍月，如易科罰金，以
新臺幣壹仟元折算壹日。扣案棉質手套貳副，沒收。
    事  實
一、乙○○前因竊盜案件，經法院判處有期徒刑一年確定，又因
    毒品危害防制條例案件，經法院判處有期徒刑九月確定，經
    定應執行刑有期徒刑一年六月確定，於民國九十五年十月十
    二日執行完畢。猶不知悔改，竟與侯明庸（另案判決確定）
    辦）共同基於意圖為自己不法所有之犯意聯絡，於九十七年
    一月十日下午三時四十五分許，由侯明庸駕駛車牌號碼T5-8
    026號自用小客車搭載乙○○前往甲○○所有、位在嘉義縣
    朴子市鴨母寮四七一巷七十四號之鴨寮前，各配戴棉質手套
    一雙以避免留下指紋，分由乙○○自未上鎖之大門進入鴨寮
    內行竊，並由侯明庸下車在其所駕駛之自用小客車旁偽裝修
    理汽車而為把風，乙○○進入鴨寮後徒手竊取甲○○所有之
    勞力士鑲鑽手錶一只（無錶帶；價值新臺幣〈下同〉二十六
    萬元）、機上盒一組、白金戒指一枚、行動電話一支（大同
    廠牌、型號為TC-829、序號為000000000000000號）、現金
    硬幣約二千元及紙鈔六萬元得手。嗣經甲○○調取監視錄影
    紀錄報警察辦，而於九十七年二月一日下午二時許，為警循
    線持搜索票前往侯明庸位在嘉義縣朴子市德興里新吉庄八十
    二號住處執行搜索，在侯明庸所有上開車輛副駕駛座前方置
    物箱扣得甲○○遭竊之勞力士鑲鑽手錶一只（業發還甲○○
    領回），另在駕駛車門旁扣得侯明庸所有、供本件行竊時所
    用之棉質手套二副，而查獲上情。
二、案經臺灣嘉義地方法院檢察署檢察官自動檢舉偵查起訴。
    理  由
一、上揭事實，業據被告乙○○於審理時坦承不諱，並經被害人
    甲○○於警詢時指證綦詳，及證人即共犯侯明庸於警詢時陳
    述情節相符，復有扣押書影本、贓物認領保管單、被害人報
    告單、本院九十七年度聲搜字第一三六號搜索票、搜索扣押
    筆錄、扣押物品目錄表、扣押物品收據各乙份及搜索扣押之
    物品照片三幀、指認照片九幀、監視錄影畫面翻拍等在卷可
    佐，被告上開任意性自白確與事實相符，應堪採憑；又共犯
    侯明庸於案發當日駕車搭載被告抵達被害人甲○○之鴨寮前
    時，被告配戴棉質手套下車時，共犯侯明庸站立在其所駕駛
    之車牌號碼T5-8026號自用小客車駕駛座旁等情，此觀卷附
    監視錄影紀錄翻拍照片即明（見警卷第19頁），足見其二人
    間就竊盜情事確有犯意聯絡及行為分擔甚明；綜上事證，被
    告審判中自白確與事實相符，要屬無疑；本案事證明確，被
    告犯行，應堪認定。
二、核被告所為，係犯刑法第三百二十條第一項竊盜罪。被告與
    共犯侯明庸間就竊盜犯行，有犯意聯絡及行為分擔，均為共
    同正犯。又被告前因竊盜案件，經法院判處有期徒刑一年確
    定，又因毒品危害防制條例案件，經法院判處有期徒刑九月
    確定，經定應執行刑有期徒刑一年六月確定，於九十五年十
    月十二日執行完畢；有臺灣高等法院被告前案紀錄表一份附
    卷可按，其於有期徒刑執行完畢五年以內，故意再犯本案為
    有期徒刑以上之罪，為累犯，應依刑法第四十七條第一項規
    定，加重其刑。爰審酌被告曾有竊盜、懲治盜匪條例、傷害
    、妨害公務、肅清煙毒條例、毒品危害防制條例等素行（有
    臺灣高等法院被告前案紀錄表附卷可按）；其等出於缺錢花
    用之動機、目的；犯罪時未受明顯刺激；夥同共犯徒手竊盜
    之犯罪手段；依其陳述，其國小畢業之智識程度，其已婚、
    無子女、父過世、母未同住之生活狀況；與被害人素不相識
    ；犯罪造成被害人財產損害；及犯後態度雖坦承犯行，惟未
    與被害人和解及賠償，及被害人雖曾與共犯侯明庸達成調解
    ，但未與被告達成調解等一切情狀，量處如主文所示之刑，
    併諭知易科罰金之折算標準，以示懲儆。
三、扣案棉質手套二副，為警於共犯侯明庸所駕汽車上搜索扣得
    ，被告供稱係共犯侯明庸所有，衡諸手套二副於行竊後二十
    日猶置於共犯侯明庸汽車上，足見其長期使用情事，共犯侯
    明庸供稱係被告所有，不足採信，堪認為共犯侯明庸所有，
    且係供犯本件竊盜罪所用之物，爰依刑法第三十八條第一項
    第二款併予宣告沒收。
據上論斷，應依刑事訴訟法第二百七十三條之一第一項、第二百
九十九條第一項前段，刑法第二十八條、第三百二十條第一項、
第四十七條第一項、第四十一條第一項前段、第三十八條第一項
第二款，刑法施行法第一條之一第一項、第二項前段，判決如主
文。
本案經檢察官蔡彥守到庭執行職務
中    華    民    國    97    年    5     月    30    日
                  刑事第一庭    法  官  蔡廷宜
以上正本證明與原本無異。
如不服本判決，應於判決送達後十日內向本院提出上訴狀（應附
繕本）。告訴人或被害人如對於本判決不服者，應具備理由請求
檢察官上訴，上訴書狀依法應敘述具體理由，如未敘述具體上訴
理由者，應於上訴期間屆滿後二十日內補提理由書於本院，其上
訴期間之計算係以檢察官收受判決正本之日期為準。
中    華    民    國    97    年    5     月    30    日
                                書記官  林美足
附錄論罪法條全文：
中華民國刑法第320條第1項
意圖為自己或第三人不法之所有，而竊取他人之動產者，為竊盜
 罪，處5年以下有期徒刑、拘役或5百元以下罰金。


司法院資訊處製作；財團法人民間司法改革基金會備份。
